臺灣高雄地方法院刑事判決　　　　　　　94年度訴字第1381號
公　訴　人　臺灣高雄地方法院檢察署檢察官
被　　　告　甲○○
　　　　　　　　　　　1 號3.
上列被告因違反懲治走私條例案件，經檢察官提起公訴（93年度
偵字第23934 號），嗣本院訊問被告後，因被告就其被訴犯罪事
實為有罪之陳述，經詢問被告及檢察官之意見後，合議庭裁定由
受命法官依簡式審判程序獨任審理，並判決如下：
    主  文
甲○○共同連續私運管制物品進口逾公告數額，處有期徒刑伍月
。緩刑貳年。
扣案之鮮檳榔合計伍仟柒佰伍拾公斤沒收。
    事  實
一、甲○○係「富榮開發企業有限公司（下稱「富榮公司」）之
    實際負責人，明知檳榔係海關進口稅則第8 章所列之物品，
    而屬管制進口之物品，不得私運進口逾公告數額，詎其竟基
    於私運管制物品進口之概括犯意，先後於下列時間私運逾公
    告數額之檳榔進口：
  (一)、於民國93年6 月間某日，利用向越南NGOC QUANG CO.,LTD
      購買12,000公斤之鮮芋頭之機會，與該公司不詳姓名年籍
      之成年人共同基於走私管制物品之犯意聯絡，由該不詳姓
      名之成年人將管制進口之越南產鮮檳榔1,950 公斤，以布
      袋分裝成65袋（每袋30公斤）後，再外加與鮮芋頭相同之
      網袋包裝，藏放於編號WHLU0000000 號之貨櫃中下方，四
      周則堆放鮮芋頭遮掩，由MING CHUN N374貨輪載運，並利
      用不知情之聯慶報關企業股份有限公司（下稱聯慶報關公
      司）之職員，在編號BD/93/W338 /0034號進口報單上填載
      進口項目為「FRESH TARO」之事項後，持該進口報單向財
      政部高雄關稅局投單報運進口。嗣於同月21日，上開貨櫃
      運抵高雄港63號碼頭後，經財政部高雄關稅局人員陳文華
      開櫃檢驗始知上情，並扣得鮮檳榔1,950 公斤。
  (二)、復於同月22日，利用向越南某不詳姓名年籍之成年人購買
      進口25,542.5公斤之鮮芋頭及地瓜之機會，與該不詳姓名
      年籍之成年人共同基於走私管制物品之犯意聯絡，由該不
      詳姓名年籍之成年人將管制進口之越南產鮮檳榔3,800 公
      斤，藏放於編號WHLU0000000 號貨櫃中，並委託不知情之
      萬海航運股份有限公司以燕春輪將該貨櫃運抵高雄港第63
      號碼頭，嗣因其甫於前一日因上開私運檳榔之行為遭查獲
      ，乃臨時改以轉口櫃申報欲轉往香港，經財政部高雄關稅
      局接獲密報後指派查核人員洪宗錫前往開櫃檢驗，乃得知
      上情，並扣得鮮檳榔3, 800公斤。
二、案經法務部調查局航業海員調查調查處高雄站移送臺灣高雄
    地方法院檢察署檢察官偵查起訴。
    理  由
一、本件被告甲○○係涉犯懲治走私條例第2 條第1 項之私運管
    制物品進口罪，其法定刑為死刑、無期徒刑、最輕本刑為3
    年以上有期徒刑以外之罪，被告於準備程序進行中就被訴事
    實為有罪之陳述，由受命法官告知簡式審判程序之要旨並聽
    取其與公訴人之意見，經被告同意適用簡式審判程序後，本
    院亦認無不得或不宜改依簡式審判程序進行之處，爰依刑事
    訴訟法第273 條之1 第1 項、第284 條之1 規定，本院合議
    庭裁定本件由受命法官獨任進行簡式審判程序，合先敘明。
二、訊據被告甲○○對其係富榮公司之實際負責人，並有於上揭
    時間未經申報而私運管制進口之檳榔等事實均坦承不諱，核
    與證人即富榮公司名義負責人林志誠、聯慶報關公司負責人
    江杏娥、海關查核人員洪宗錫所證述之情節相符，復有進口
    報單、商業發票、裝箱單、產地證明、萬海公司提單、萬海
    公司說明書、高雄關稅局扣押貨物、運輸工具收據及搜索筆
    錄、查驗辦理紀錄單、中華民國海關艙單、舉發人密報走私
    通報單、卸貨准單、進口艙單等各1 份為證，足認被告之自
    白應與事實相符，本件事證明確，被告犯行堪以認定。
三、按「檳榔」係屬海關進口稅則第8 章之實用果實及堅果，而
    為行政院公告之「管制物品項目及其數額」丙項第5 款所定
    之管制進口物品，一次私運之完稅價格總額超過新臺幣100,
    000元或重量超過1,000 公斤者，即屬懲治走私條例第2 條
    第1 項所稱之管制物品。又按「私運管制物品進口逾公告數
    額者，依懲治走私條例第2 條規定，即構成走私罪。所謂私
    運進口，係指私運管制物品，進入我國領域而言，如以船舶
    運送時，於其進入12浬之海域，走私行為即為既遂，行為人
    嗣後以何種方式通關，核與已經成立之犯罪，不生影響。海
    關緝私條例第3 條前段雖規定，稱私運進口，指未經向海關
    申報，並於同條例第36條、第37條，就未向海關申報或虛報
    ，分設不同之處罰規定，惟此乃違反行政手續之行政罰，其
    適用範圍限於海關緝私條例，與懲治走私條例係處罰私運行
    為之刑事罰，迥然不同。不能謂走私進口既遂後，未向海關
    申報，始成立走私罪；以虛報之方式欺瞞海關，反而不成立
    走私罪」，最高法院88年度台上字第6510號著有判決意旨可
    資參照。本件被告甲○○先後2 次私運管制進口之檳榔逾公
    告數額，並均已抵達高雄港而進入我國領域，核其所為，係
    犯懲治走私條例第2 條第1 項之私運管制物品進口逾公告數
    額既遂罪。公訴意旨謂被告2 次行為係分別觸犯同條第1 項
    、第3 項之私運管制物品進口既遂、未遂罪，尚有未洽，附
    此敘明。被告與越南地區不詳姓名年籍之成年人間，就上開
    犯行有犯意聯絡與行為分擔，為共同正犯。其先後2 次私運
    檳榔進口之行為，時間緊接，手法相同，觸犯構成要件同一
    之罪名，顯係基於概括犯意所為，應依連續犯之規定論以一
    罪，並依法加重其刑。爰審酌被告經營農產品進口買賣，竟
    未經申報走私管制進口之物品，嚴重影響國家經濟及正常稅
    收，惟念其進口數量非鉅，且未經提領即為關稅人員查獲，
    造成危害較輕，及其犯後已坦承犯行，深具悔意等一切情狀
    ，酌情量處如主所示之刑，以資懲儆。查被告前未曾受有期
    徒刑以上刑之宣告，有臺灣高雄地方法院檢察署刑案資料查
    註紀錄表及臺灣高等法院被告前案紀錄表附卷可佐，其因一
    時失慮，未依合法程序申報進口，致觸本件犯行，經此科刑
    教訓後，當知所警惕，應無再犯之虞，本院認所宣告之刑以
    暫不執行為當，爰併予宣告緩刑2 年，用啟自新。至扣案之
    鮮檳榔1,950 公斤及3,800 公斤，係被告所有因犯罪所得之
    物，應依刑法第38條第1 項第3 款之規定，併予宣告沒收。
據上論斷，應依刑事訴訟法第273 條之1 、第284 條之1 、第29
9 條第1 項前段，懲治走私條例第2 條第1 項、第11條，刑法第
28條、第56條、第38條第1 項第3 款、第74條第1 款，判決如主
文。
本案經檢察官乙○○到庭執行職務。
中　　華　　民　　國　　94　　年　　10　　月　　18　　日
                    刑事第14庭 法　官  謝  雨  真
以上正本證明與原本無異。
如不服本判決，應於判決送達後10日內，向本院提出上訴狀。
中　　華　　民　　國　　94　　年　　10　　月　　18　　日
                               書記官  許  麗  珠
懲治走私條例第2條
私運管制物品進口、出口逾公告數額者，處 7 年以下有期徒刑，
得併科新臺幣 3 百萬元以下罰金。
以犯前項之罪為常業者，處 3 年以上 10 年以下有期徒刑，得併
科新臺幣 5 百萬元以下罰金。
第 1 項之未遂犯罰之。
第 1 項所稱管制物品及其數額，由行政院公告之。
